# 请问陈版主，重要性水平分配问题

提问人：ssf1618 时间：2011-02-15 10:19:12
11 请问陈版主，重要性水平分配问题
[ 本帖最后由 ssf1618 于 2011-2-15 10:28 编辑 ]

回答人：chenyiwei
审计准则对重要性水平确定后在不同报表项目之间的分配只是作出了原则性的规定，不同的事务所在这一块都有各自的方法。请首先查阅你所在事务所的审计操作规程。我以前曾任职的某大是不作这样的分配的。